【裁判字號】    99,訴,1192
【裁判日期】    990707
【裁判案由】    竊盜等
【裁判全文】
臺灣板橋地方法院刑事判決              99年度訴字第1192號
公  訴  人  臺灣板橋地方法院檢察署檢察官
被      告  子○○
            丙○○
上列被告等因竊盜等案件，經檢察官提起公訴（98年度偵字第21
280 、23746 、25460 號），被告於本院準備程序中就被訴事實
均為有罪之陳述，經詢問當事人意見，合議庭裁定由受命法官依
簡式審判程序獨任審理，本院判決如下：
    主  文
子○○犯攜帶兇器、毀壞門扇竊盜罪，累犯，處有期徒刑捌月。
又共同犯攜帶兇器竊盜罪，累犯，處有期徒刑柒月，扣案之老虎
鉗壹支、黑色背包壹個均沒收。又共同犯竊盜罪，累犯，處有期
徒刑伍月，扣案之黑色背包壹個沒收。又共同犯竊盜罪，累犯，
處有期徒刑伍月，扣案之黑色背包壹個沒收。又犯妨害兵役治罪
條例第三條第五款之妨害役男徵兵處理罪，累犯，處有期徒刑肆
月。應執行有期徒刑貳年月，扣案之老虎鉗壹支、黑色背包壹
個均沒收。
丙○○共同犯攜帶兇器竊盜罪，累犯，處有期徒刑柒月，扣案之
老虎鉗壹支、黑色背包壹個均沒收。又共同犯竊盜罪，累犯，處
有期徒刑伍月，扣案之黑色背包壹個沒收。又共同犯竊盜罪，累
犯，處有期徒刑伍月，扣案之黑色背包壹個沒收。應執行有期徒
刑壹年月，扣案之老虎鉗壹支、黑色背包壹個均沒收。
    事  實
一、子○○前因妨害兵役案件，經本院以民國93年度簡字第4420
    號判處有期徒刑3 月確定，於96年2 月23日執行完畢，翌日
    出監。另丙○○前因妨害電腦使用案件，經臺灣桃園地方法
    院以96年度桃簡字第109 號判處拘役20日確定，又因詐欺、
    竊盜等案件，經本院以96年度易字第979 號分別判處有期徒
    刑6 月及拘役30日確定，嗣上開3 罪均經減刑後（分別減為
    拘役10日、有期徒刑3 月及拘役15日），拘役部分定應執行
    刑為拘役22日，與前開有期徒刑3 月部分接續執行後，於97
    年2 月23日執行完畢，翌日出監。詎均不知悔改，獨自或共
    同為下列各項犯行：
  (一)子○○意圖為自己不法之所有，於98年3 月30日某時，攜帶
    其所有而客觀上得以危害人生命、身體，可供兇器使用之螺
    絲起子及老虎鉗，至臺北縣樹林市○○路244 號（起訴書誤
    載為44號）3 樓「樹林市國際青年商會」，破壞該址鐵捲門
    後，入內竊取鋁門窗及冷氣之冷卻水塔（所涉無故侵入他人
    建築物部分未據告訴）。嗣經警到場採集指紋後，比對結果
    與子○○指紋相符，始查悉上情。
  (二)子○○、丙○○共同基於意圖為自己不法所有之犯意聯絡，
    於98年7 月1 日17時許，攜帶丙○○所有之黑色背包1 個及
    客觀上得以危害人生命、身體，可供兇器使用之老虎鉗1 支
    ，一同前往臺北縣新莊市○○路2 之11號6 樓樓頂，以上開
    老虎鉗拆下該公寓住戶午○○、辰○○、巳○○、己○○、
    丁○○、丑○○、乙○○所有之自來水錶各1 個（共7 個）
    ，得手後將竊得之自來水錶放入上開黑色背包中帶離現場。
  (三)子○○、丙○○復共同基於意圖為自己不法所有之犯意聯絡
    ，於98年7 月9 日12時許，攜帶丙○○所有之上開黑色背包
    1 個，一同前往臺北縣新莊市○○○路67號5 樓樓頂，徒手
    竊取該公寓住戶壬○○、未○○、戊○○、庚○○所有之自
    來水錶各1 個（共4 個），得手後將竊得之自來水錶放入上
    開黑色背包中帶離現場。
  (四)子○○、丙○○又共同基於意圖為自己不法所有之犯意聯絡
    ，於98年7 月14日10時許，攜帶丙○○所有之上開黑色背包
    1 個，一同前往臺北縣新莊市○○路191 號5 樓樓頂，徒手
    竊取該公寓住戶辛○○、癸○○、甲○○、寅○○所有之自
    來水錶各1 個（共4 個），得手後將竊得之自來水錶放入上
    開黑色背包中帶離現場。嗣經警調閱上揭98年7 月1 日竊案
    現場附近之監視器錄影畫面而循線查悉上情，並於98年7 月
    16日16時40分許，在臺北縣新莊市○○路139 號前查獲子○
    ○、丙○○2 人，且扣得上開老虎鉗1 支及黑色背包1 個。
  (五)子○○明知其戶籍係設於臺北縣林口鄉湖北村後湖16號之1
    ，且其已屆服役年齡，將有收受相關兵役處理通知之可能，
    竟意圖避免徵兵處理，在搬離上開戶籍地後，未將其戶籍遷
    至實際居住地址或依規定向警察機關為流動人口申報，而使
    臺北縣政府林口鄉公所於98年7 月3 日按其戶籍地址送達之
    臺北縣98年第A2070 梯次陸軍常備兵徵集令（指定子○○應
    於98年7 月15日8 時20分前往臺北縣板橋火車站南三出口公
    共電話亭旁集合出發，至宜蘭金六結後備901 旅報到入營服
    役1 年）無法送達，致未能按期到場接受徵兵處理。
二、案經臺北縣政府警察局樹林分局、新莊分局及臺北縣政府民
    政局分別移請臺灣板橋地方法院檢察署檢察官偵查起訴。
    理  由
一、按本件被告子○○、丙○○所犯均係死刑、無期徒刑、最輕
    本刑為3 年以上有期徒刑以外之罪，渠等於準備程序就前揭
    被訴事實均為有罪之陳述，經受命法官告知簡式審判程序之
    旨，並聽取渠等與公訴人之意見後，本院認無不得或不宜改
    依簡式審判程序進行之處，爰依刑事訴訟法第273 條之1 第
    1 項，裁定本件由受命法官獨任進行簡式審判程序，合先敘
    明。
二、上揭事實，業據被告2 人分別於警、偵訊及本院審理時坦承
    不諱，核與證人卯○○（樹林市國際青年商會行政秘書）、
    證人即被害人午○○、辰○○、巳○○、己○○、丁○○、
    丑○○、乙○○、壬○○、未○○、戊○○、庚○○、辛○
    ○、癸○○、甲○○、寅○○於警詢時證述之情節相符，並
    有內政部警政署刑事警察局98年6 月4 日刑紋字第09800662
    55號鑑驗書1 份、竊案現場及採證照片、監視器錄影畫面翻
    拍照片、查獲現場及扣案物照片共58張、臺北縣林口鄉98年
    妨害兵役案件調查表、臺北縣98年第A2070 梯次陸軍常備兵
    徵集令、臺北縣林口鄉公所送達證書、被告子○○之兵籍表
    、役男體格檢查表各1 份附卷可稽，足認被告2 人前開自白
    均與事實相符，本件事證明確，渠等犯行均堪認定。
三、按刑法第321 條第1 項第3 款之攜帶兇器竊盜罪，係以行為
    人攜帶兇器竊盜為其加重條件，此所謂兇器，其種類並無限
    制，凡客觀上足對人之生命、身體、安全構成威脅，具有危
    險性之兇器均屬之，且祇須行竊時攜帶此種具有危險性之兇
    器為已足，並不以攜帶之初有行兇之意圖為必要，最高法院
    79年台上字第5253號判例意旨可資參照。查被告子○○於事
    實(一)部分行竊時係攜帶螺絲起子及老虎鉗（均已丟棄而未扣
    案）、被告2 人於事實(二)部分行竊時係攜帶老虎鉗1 支，業
    據被告2 人坦承在卷，而上開螺絲起子、老虎鉗均為金屬製
    品，質地堅硬，客觀上均足以殺傷人生命、身體，顯係具有
    危險性之兇器。是核被告子○○所為，事實(一)部分係犯刑法
    第321 條第1 項第2 款、第3 款之攜帶兇器、毀壞門扇竊盜
    罪、事實(二)部分係犯同條第1 項第3 款之攜帶兇器竊盜罪、
    事實(三)、(四)部分均係犯刑法第320 條第1 項之竊盜罪、事實
    (五)部分係犯妨害兵役治罪條例第3 條第5 款之妨害役男徵兵
    處理罪；被告丙○○所為，事實(二)部分係犯刑法第321 條第
    1 項第3 款之攜帶兇器竊盜罪、事實(三)、(四)部分均係犯同法
    第320 條第1 項之竊盜罪。被告2 人就如事實(二)、(三)、(四)所
    示3 次竊盜犯行部分，均有犯意聯絡及行為分擔，皆為共同
    正犯。被告子○○所為之上開4 次竊盜犯行，及被告丙○○
    所為之上開3 次竊盜犯行，均犯意各別，犯罪時間、地點、
    被害人均不相同，犯行各自獨立，且被告子○○所為竊盜與
    妨害兵役之罪名、犯意及犯行亦不相同，均應分論併罰。被
    告2 人分別有如犯罪事實欄所示之論罪科刑前科，有臺灣高
    等法院被告前案紀錄表2 份在卷可考，渠等受有期徒刑之執
    行完畢，在5 年內故意再犯本案各件竊盜或妨害兵役等有期
    徒刑以上之罪，均為累犯，應分別依刑法第47條第1 項規定
    加重其刑。爰審酌被告子○○、丙○○均曾因竊盜案件經法
    院論罪科刑，此有上開前案紀錄表在卷可按，竟仍不知悔改
    ，再度犯本案各件竊盜案件，且被告2 人均正值青年，不思
    以正當之方式獲取財物，而貪圖私欲，竊取他人之財物，侵
    害他人財產安全，行為實不足取，另被告子○○曾因妨害兵
    役案件經法院論罪科刑，已如前述，竟未記取教訓、知所警
    惕，再度犯本件妨害兵役案件，行為實有不當，惟念被告2
    人犯後均坦承犯行，態度尚可，及渠等智識程度、犯罪動機
    、目的、手段、所生危害、被害人之損失等一切情狀，分別
    量處如主文所示之刑，被告2 人並分別定其應執行之刑，以
    資懲儆。扣案之老虎鉗1 支，為被告丙○○所有供被告2 人
    犯如事實(二)所示竊盜罪所用之物，另扣案之黑色背包1 個，
    亦為被告丙○○所有供被告2 人犯如事實(二)、(三)、(四)所示竊
    盜罪所用之物，業據被告2 人供述明確，該等物品均應依刑
    法第38條第1 項第2 款規定宣告沒收，附此敘明。
據上論斷，應依刑事訴訟法第273 條之1 第1 項、第284 條之1
、第299 條第1 項前段，妨害兵役治罪條例第1 條後段、第3 條
第5 款，刑法第11條、第28條、第321 條第1 項第2 款、第3 款
、第320 條第1 項、第47條第1 項、第51條第5 款、第38條第1
項第2 款，刑法施行法第1 條之1 ，判決如主文。
本案經檢察官王家春到庭執行職務。
中    華    民    國    99    年    7     月    7     日
                  刑事第十八庭  法  官  楊筑婷
以上證明與原本無異。
如不服本判決，應於判決送達後10日內敘明上訴理由，向本院提
出上訴狀 (應附繕本)，上訴於臺灣高等法院。其未敘述上訴理
由者，應於上訴期間屆滿後20日內向本院補提理由書「切勿逕送
上級法院」。
                                書記官  傅淑芳
中    華    民    國    99    年    7     月    7     日
附錄本案判決論罪科刑法條：
中華民國刑法第320條
意圖為自己或第三人不法之所有，而竊取他人之動產者，為竊盜
罪，處5 年以下有期徒刑、拘役或5 百元以下罰金。
意圖為自己或第三人不法之利益，而竊佔他人之不動產者，依前
項之規定處斷。
前二項之未遂犯罰之。
中華民國刑法第321條
犯竊盜罪而有左列情形之一者，處6 月以上、5 年以下有期徒刑
：
一、於夜間侵入住宅或有人居住之建築物、船艦或隱匿其內而犯
    之者。
二、毀越門扇、牆垣或其他安全設備而犯之者。
三、攜帶兇器而犯之者。
四、結夥三人以上而犯之者。
五、乘火災、水災或其他災害之際而犯之者。
六、在車站或埠頭而犯之者。
前項之未遂犯罰之。
妨害兵役治罪條例第3條
役齡男子意圖避免徵兵處理，而有下列行為之一者，處5 年以下
有期徒刑：
一、徵兵及齡男子隱匿不報，或為不實之申報者。
二、對於兵籍調查無故不依規定辦理者。
三、徵兵檢查無故不到者。
四、毀傷身體或以其他方法變更體位者。
五、居住處所遷移，無故不申報，致未能接受徵兵處理者。
六、未經核准而出境，致未能接受徵兵處理者。
七、核准出境後，屆期未歸，經催告仍未返國，致未能接受徵兵
    處理者。

司法院資訊處製作；財團法人民間司法改革基金會備份。
